【裁判字號】    96,簡上,611
【裁判日期】    970416
【裁判案由】    詐欺
【裁判全文】
臺灣高雄地方法院刑事判決          96年度簡上字第611號
上  訴  人  臺灣高雄地方法院檢察署檢察官
上  訴  人
即  被  告  丙○○
                    指定送達處所高雄縣鳳山市○○街55巷18
上列上訴人等因被告詐欺案件，不服本院高雄簡易庭民國96年5
月31日96年度簡字第2863號刑事簡易判決（聲請簡易判決處刑案
號：臺灣高雄地方法院檢察署96年度偵字第9092號、96年度偵字
第11180 號），提起上訴，及移送併案（臺灣屏東地方法院檢察
署96年度偵字第4589號）、本院依職權查悉（臺灣高雄地方法院
檢察署96年度偵字第13053 號），本院管轄之第二審合議庭認不
得以簡易判決處刑，改依通常程序自為第一審之判決，判決如下
：
    主  文
原判決撤銷。
丙○○犯幫助詐欺取財罪，處有期徒刑捌月，減為有期徒刑肆月
，如易科罰金，以新台幣壹仟元折算壹日。
    事  實
一、丙○○（原名陳彥潔）雖可預見詐騙集團等不法份子經常利
    用他人所申請之存款帳戶、提款卡及密碼，誘騙被害人以轉
    帳等方式將金錢匯入帳戶，以獲取不法利益並逃避執法人員
    之追查，亦知提供金融帳戶之存摺、提款卡及密碼予陌生人
    士使用，常與財產犯罪密切相關，可能被詐騙犯罪集團所利
    用以遂其詐欺犯罪之目的，竟仍容任所提供之帳戶被犯罪集
    團用以詐欺取財結果之發生，而基於縱有人以其所提供之金
    融帳戶實施財產犯罪犯行，亦不違背其本意之幫助犯意，於
    95年7 月7 日至95年12月26日間之某日，在不詳地點，以一
    行為，將如附表一所示其配偶劉世茂、女劉思含及其本人（
    開戶戶名為舊名陳彥潔）名下之郵局帳戶之存摺、印章、提
    款卡及密碼，提供予真實姓名、年籍不詳之成年人。使不詳
    之某詐騙集團成員以不詳方式取得丙○○所提供之上開3 本
    帳戶資料後，得分別基於意圖為自己不法之所有，於附表二
    詐騙方式欄所示時間，以附表二詐騙方式欄所示方法，向附
    表二所示之人施行詐術，致附表二各該編號所示之人均陷於
    錯誤，而於附表二所示付款時間內，將其等所有如各該編號
    所示之金錢轉入各該編號所示由丙○○所提供之帳戶內，均
    詐騙得逞。嗣附表二所示之人發覺受騙而分別報警處理，遂
    陸續查悉上情。
二、案經屏東縣警察局枋寮分局報告臺灣屏東地方法院檢察署檢
    察官呈請臺灣高等法院檢察署檢察長核轉臺灣高雄地方法院
    檢察署檢察官聲請簡易判決處刑，及屏東縣警察局東港分局
    報告臺灣屏東地方法院檢察署檢察官併案、本院依職權查悉
    審理。
    理  由
一、證據能力之認定：
    按被告以外之人於審判外之言詞或書面陳述，除法律有規定
    者外，不得作為證據，刑事訴訟法第159 條固定有明文，惟
    被告以外之人於審判外之陳述，雖不符同法第159 條之1 至
    之4 規定，而經當事人於審判程序同意作為證據，法院審酌
    該言詞陳述或書面陳述作成時之情況，認為適當者，亦得為
    證據。又當事人、代理人或辯護人於法院調查證據時，知有
    第159 條第1 項不得為證據之情形，而未於言詞辯論終結前
    聲明異議者，視為有前項之同意，此亦據同法第159 條之5
    規定明確。查本案所引用之證據資料（詳後引證據），其中
    屬傳聞證據部分，縱無刑事訴訟法第159 條之1 至第159 條
    之4 或其他規定之傳聞證據例外情形，亦因被告等及檢察官
    或同意可作為證據使用，或未聲明異議，依刑事訴訟法第15
    9 條之5 第1 項、第2 項之規定，本院審酌該證據作成之情
    況，並無不當，認以上揭文書作為證據，應屬適當。則依刑
    事訴訟法第159 條之5 第1 項之規定，有證據能力。
二、訊據被告丙○○固坦其配偶劉世茂、其本人及其女劉思含確
    有分別申請附表一所示帳戶使用，及該3 本帳戶之存摺、印
    章、提款卡、密碼（以下簡稱本案帳戶資料）均係伊本人保
    管等情，惟矢口否認有何幫助詐欺取財之犯行，並辯稱：伊
    並未將本案帳戶資料交付予他人，附表一所示帳戶之存摺原
    先是放在家中衣櫥裡，提款卡、印章亦一併放置於一個信封
    袋內，係因伊於95年11月、12月間某日，欲至台灣郵政股份
    有限公司鳳山中崙郵局辦理郵政儲蓄險事宜，乃將該信封連
    同其內3 個帳戶之存摺、印章、提款卡、密碼一起拿出來並
    放在機車腳踏板前方之置物處，因而遺失云云（簡上卷第89
    、90頁）。經查：
  (一)附表一所示帳戶，確分別為被告之配偶劉世茂、被告本人及
    被告以其女劉思含法定代理人名義為劉思含所開立之帳戶，
    且附表二所示之被害人確均遭詐騙集團詐騙，而分別於附表
    二所示付款時間將其等如附表二付款金額欄所示款項匯入附
    表一所示帳戶等情，業經證人即被害人己○○、戊○○、乙○○、丁○○分別於警詢中指述遭詐騙及匯款經過等情節歷
    歷（屏東縣警察局枋寮分局枋警偵字第00960001219 號卷，
    下稱本案警一卷，第2 頁、屏東縣警察局枋寮分局枋警偵字
    第00960002279 號卷，下稱本案警二卷，第11頁、屏東縣警
    察局東港分局東警分偵字第0960007212號卷，下稱併案警卷
    ，第6 頁、高雄縣政府警察局高縣警刑四字第0960076106號
    卷，下稱職權警卷第1 、2 頁），且據證人即被告之配偶劉
    世茂於警詢中證稱附表一編號1 之帳戶係伊親自開戶，但均
    交由被告保管使用等語明確（本案警二卷第7 頁、本案警一
    卷第5 頁），復有警局受理各類案件紀錄表3 份（本案警一
    卷第1 頁、本案警二卷第19頁、併案警卷第8 頁）、受理刑
    事案件報案三聯單3 份（本案警一卷第9 頁、本案警二卷第
    13頁、併案警卷第9 頁）、郵政國內匯款執據2 紙（本案警
    一卷第10頁、職權警卷第3 頁）、內政部警政署反詐騙案件
    紀錄表2 紙（本案警一卷第11頁、本案警二卷第16頁）、受
    理詐騙帳戶通報警示斷話簡便格式表2 紙（本案警一卷第21
    頁、本案警二卷第15頁）、查詢帳戶最近交易資料2 份（本
    案警一卷第13、14頁、併案警卷第12頁）暨查詢客戶基本資
    料（本案警一卷第15頁）、陳彥潔即丙○○開戶基本資料（
    併案警卷第11頁）、查詢存簿變更資料（職權警卷第8 頁）
    、台幣國內跨行電匯申請書（併案警卷第10頁）、郵政存簿
    儲金立帳申請書（職權警卷第9 頁）、客戶歷史交易清單（
    職權警卷第12頁）等各1 份在卷可稽，此部分事實均堪認定
    。則附表一所示帳戶均於開戶後，遭不詳之詐騙集團使用於
    詐欺取財無疑。
  (二)被告固以前詞置辯，惟查，就發現本案帳戶資料遺失之時點
    ，被告前於警詢時及本院準備程序時均供稱：係自96年1 月
    中旬，警局通知伊配偶劉世茂到場製作筆錄時才發現遺失（
    本案警二卷第1 頁、簡上卷第89頁），然嗣於本院審判程序
    中竟供稱：係於當日自郵局出來後，本案帳戶資料就被偷，
    但當時尚未發現，而接著前往位於中崙之婆婆家中，自婆婆
    家中返家後，始發現本案帳戶資料不見云云（簡上卷第148
    、149 頁），其所供已前後不一，且被告果係攜帶本案帳戶
    資料至郵局辦理郵政壽險事宜，理應於進入郵局之時一併將
    該等資料攜入郵局內，焉有將該等需用資料置於機車上而供
    他人趁機竊走之理？次查，本案被告本人曾於93年4 月27日
    以其女為被保險人，其擔任要保人，向鳳山中崙郵局購買郵
    政簡易壽險，被告之配偶劉世茂並無向郵局投保郵政壽險之
    紀錄，有鳳山郵局96年11月20日鳳營字第0960101696號函暨
    所附查詢契約基本資料各1 份在卷可稽（簡上卷第102 頁）
    ，佐以被告亦供承當日並未打算再購買其他儲蓄險或辦理其
    他事務（簡上卷第89頁），則被告縱因欲辦理已投保之上開
    郵政壽險事宜，亦僅需攜帶與該郵政壽險相關之被告本人及
    劉思含帳戶之存摺、印章、提款卡外出即可，顯無必要將劉
    世茂帳戶之存摺、印章、提款卡一併攜帶外出。又就本件欲
    辦理之郵政壽險手續內容，被告先於本院96年11月20日準備
    程序中供稱係要將該等郵政簡易壽險退保（簡上卷第89頁）
    ，惟其嗣竟於本院審理中供稱：上開保險係自劉思含之帳戶
    扣繳保費，因伊打算以自己名義再購買1 張郵政壽險保單，
    所以欲將女兒保險之扣款帳戶變更為自己之帳戶，再一併由
    伊之帳戶內扣繳所有保費云云（簡上卷第150 頁），則其此
    部分所供，亦前後不一。復依上開郵政壽險契約基本資料顯
    示，被告所投保之上開郵政壽險，自始即在被告名下之郵局
    帳戶內扣繳保費，且自95年7 月份以後即未再繳交保費，則
    上開郵政壽險既已在被告名下帳戶扣繳保費，被告亦無必要
    於95年12月間再辦理保費扣繳帳戶變更至自己名下之手續，
    且被告連上開郵政壽險均已無法繳費，其焉有能力於95年12
    月間再負擔另一張郵政壽險之保費？況且，自詐騙集團之角
    度觀之，渠等既知利用他人之帳戶掩飾犯罪所得，應非愚昧
    之人，當知社會上一般正常之人如帳戶存摺、提款卡、印鑑
    遭竊或遺失，為防止拾得或竊得之人盜領其存款或做為不法
    使用而徒增訟累，必於發現後立即報警或向金融機構辦理掛
    失止付，在此情形下，如仍以該帳戶作為犯罪工具，則在渠
    等向他人詐騙，並誘使被害人將款項匯入該帳戶後，極有可
    能因帳戶所有人掛失止付而無法提領，則渠等大費周章從事
    於犯罪之行為，甘冒犯罪後遭追訴、處罰之風險，卻只能平
    白無故替原帳戶所有人匯入金錢，而無法得償犯罪之目的，
    是以犯罪集團若非確定該帳戶所有人不會報警或掛失止付，
    以確定渠等能自由使用該帳戶提款、轉帳，當不至於以該帳
    戶從事犯罪，而此等確信，在該帳戶係拾得或竊得之情形，
    實無發生之可能。是均益證被告辯稱本案帳戶資料係遺失等
    情節，多所矛盾且不合情理，顯係事後杜撰卸責之詞，委無
    可採，本案帳戶資料應係被告管領之下，由被告有意提供他
    人使用無訛。
  (三)再者，附表一編號1 所示劉世茂帳戶，僅前於90年1 月8 日
    、92年2 月10日辦理存簿副本及更新印鑑，於90年1 月8 日
    、92年5 月15日、93年8 月16日申請提款卡，並無申請語音
    信箱及使用語音密碼，有卷附屏東郵局97年3 月20日屏營字
    第0975000696號函1 份在卷為憑（簡上卷第118 頁）；附表
    一編號2 之被告帳戶，前則曾於95年7 月7 日申請更換印鑑
    ，有印鑑變更申請書1 份為憑（簡上卷第13 4頁）；附表一
    編號3 劉思含帳戶，則僅於95年4 月13日申請晶片卡、於95
    年5 月5 日申辦非約定帳戶轉帳功能，有鳳山郵局97年3 月
    24日鳳營字第0970100306號函暨所附金融卡申請書、非約定
    帳戶轉帳服務申請書在卷可稽（簡上卷第12 8、130 、131
    頁），則各該帳戶資料之變動均在附表二所示各該被害人匯
    款時間點之前，本案即乏證據資料可資勾稽、佐認附表一所
    示3 帳戶資料，係被告於不同時間點提供他人，復參酌附表
    二所示被害人匯款之時間，彼此差距均在1 月以內，亦可認
    密接，則基於事實有疑唯利被告之原則，應認本案帳戶資料
    應係被告以一行為交付。復參佐上揭帳戶資料變動之時間，
    最近一次係被告於95年7 月7 日申請更換印鑑，可認係被告
    持有附表一所示3 帳戶之最近時點，暨被害人匯款之最早時
    點為95年12月26日，應認本案帳戶資料應於95年7 月7 日至
    95年12月26日間之某日由被告交付他人。是被告於95年7 月
    7 至95年12月26日間之某日，以一行為將本案帳戶資料交付
    他人，亦堪認定。
  (四)按金融存款帳戶攸關存戶個人財產權益之保障，非與本人有
    密切關係，一般人皆不致輕易提供他人使用，且一般人向金
    融機構開設帳戶，並無任何法令之限制，只須提出身分證、
    印章即可辦理開戶申請，此亦為眾所週知之事實，參以近年
    來利用人頭帳戶以行詐騙或恐嚇取財之事時有所聞，報章雜
    誌及新聞均多所宣導，是避免此等專屬性甚高之金融機構帳
    戶被不法行為人利用為詐財之工具，應係一般生活認知所易
    於體察之常識，則茍見他人不自己申請開立帳戶，反係蒐集
    不特定人之帳戶使用，衡情應當可預見收集之帳戶乃可能被
    利用為與財產有關之犯罪工具，且被告自承教育程度亦有高
    職肄業（簡上卷第151 頁），其於本院審理中應答如流，堪
    認精神智力正常，對此自難諉為不知或無從預見，則被告將
    本案帳戶資料交付予他人，顯係有意提供該帳戶供人使用，
    且就他人將持其上開該帳戶施行詐騙而使被害人匯款至其帳
    戶之結果應有所認識，且對此事實之發生並不違反其本意，
    被告自有幫助詐欺取財之未必故意至明。
  (五)綜上，本件事證明確，被告幫助詐欺取財之犯行堪以認定，
    應依法論科。
三、按刑法上之幫助犯，係對於犯罪與正犯有共同之認識，而以
    幫助之意思，對於正犯資以助力，而未參與實施犯罪之行為
    者而言，最高法院著有75年度臺上字第1509號、84年度臺上
    字第5998號及88年度臺上字第1270 號 判決意旨可供參照。
    是以，如未參與實施犯罪構成要件之行為，且係出於幫助之
    意思提供助力，即屬幫助犯，而非共同正犯。本件被告提供
    附表一所示帳戶之存摺、印章、提款卡、密碼予不詳之詐騙
    集團使用，使某詐騙集團成員得基於詐欺取財之犯意而向附
    表二所示被害人詐取財物，遂行其詐欺取財之犯行，是被告
    所為，係對於詐騙集團成員遂行詐欺取財犯行，資以助力，
    揆諸上開判決意旨，自應成立幫助詐欺取財罪。核被告所為
    ，係犯刑法第30條第1 項、刑法第339 條第1 項幫助詐欺取
    財罪，爰依刑法第30條第2 項規定，按正犯之刑減輕之。而
    被告既係一次將本案帳戶資料交付他人，縱其所交付之帳戶
    輾轉交由不詳詐騙集團使用並詐騙附表二之被害人共4 人，
    惟其既僅有一交付帳戶之幫助行為，應僅論以一罪。又移送
    併辦被告提供附表一編號2 所示自己名下帳戶之存摺、印章
    、提款卡及密碼，及本院依職權查悉被告提供附表一編號3
    所示劉思含名下帳戶之存摺、印章、提款卡及密碼，分別使
    詐騙集團用以詐騙被害人乙○○、丁○○部分，與聲請簡易
    判決處刑部分既為單純一罪之關係，自為聲請效力所及，本
    院自得併予審理。原審認被告罪證明確，予以論罪科刑，固
    非無見，惟：(一)按刑法第56條連續犯之規定，業於94年2 月
    2 日刪除，並自95年7 月1 日施行，而本案附表二編號1 、
    2 所示詐騙集團之詐騙行為，既均在現行刑法施行後，自無
    何連續犯規定之適用，原審適用已經廢除之法律，並於主文
    諭知被告係犯「幫助連續意圖為自己不法之所有，以詐術使
    人將本人之物交付」之罪名，容有未恰，公訴人執此上訴，
    應有理由。(二)又被告提供附表一編號2 、3 所示帳戶之存摺
    、提款卡、印章、密碼等資料，幫助詐騙集團為附表二編號
    3 、4 之詐欺取財犯行部分，既與原經檢察官聲請簡易判決
    處刑之犯行具有單純一罪之關係，為原聲請簡易判決處刑效
    力所及，原審未及就此一併審理，亦有疏漏。則被告上訴意
    旨否認犯行，雖無理由，然原判決既有上揭可議之處，自屬
    無可維持，應由本院將原判決撤銷改判。爰審酌被告前有違
    反商標法之前科（不構成累犯），有臺灣高雄地方法院檢察
    署刑案資料查註紀錄表、台灣高等法院被告前案紀錄表各1
    份在卷足稽，品行不佳，其將帳戶提供他人詐欺取財使用，
    紊亂社會正常交易秩序，並使不法之徒藉此輕易詐取財物，
    檢警難以追查緝捕，所造成之危害非輕，行為殊不足取，又
    犯後否認犯行，且飾詞狡辯，顯無悔意，及考量附表二所示
    被害人遭受詐騙之金額合計高達26萬7 千元等一切情狀，量
    處如主文所示之刑。再按「中華民國九十六年罪犯減刑條例
    」業經總統於96年7 月4 日公布，同年7 月16日施行，本件
    被告犯罪時間，係在96年4 月24日以前，且其所犯罪名與宣
    告刑，經核符該條例第2 條第3 款規定，且無第3 條所列不
    予減刑之情形，又按「本條例施行前，經通緝而未於中華民
    國九十六年十二月三十一日以前自動歸案接受偵查、審判或
    執行者，不得依本條例減刑」，同條例第5 條固然定有明文
    ，然被告既在該減刑條例施行後，始經本院於96年11月8 日
    發布通緝，並於96年11月20日緝獲，亦無該條例5 條不應減
    刑規定之適用，則本件即應於減刑後，依同條例第7 條規定
    於判決主文同時諭知其宣告刑及減得之刑，併就其經減得後
    未逾有期徒刑6 月之刑，參酌被告為高職肄業，現從事美容
    直銷業務，每月收入不固定，家境狀況小康，業據其於本院
    審理時供明在卷（簡上卷第151 頁），暨其犯罪情節等一切
    情狀，諭知如主文所示易科罰金之折算標準，以示懲儆。
四、末按檢察官聲請以簡易判決處刑之案件，經法院認為不合刑
    事訴訟法第451 條之1 第4 項但書之情形者，應適用通常程
    序審判之，刑事訴訟法第452 條定有明文。又刑事訴訟法第
    455 條之1 第3 項規定，對於簡易判決之上訴，準用同法第
    三編第一章及第二章之規定，是管轄第二審之地方法院合議
    庭受理簡易判決上訴案件，應依通常程序審理，其認案件有
    刑事訴訟法第452 條所定第一審應適用通常程序審判而不得
    適用簡易程序審判之情形者，應撤銷原簡易判決，逕依通常
    程序為第一審判決。本件依被告上揭犯行及情節，本院認不
    宜量處6 月以下有期徒刑，亦不得宣告緩刑，而有刑事訴訟
    法第451 條之1 第4 項但書第1 款之情形，自應撤銷原簡易
    判決，逕依通常程序為第一審判決，附此敘明。
論上論斷，應依刑事訴訟法第455 條之1 第1 項、第3 項、第
452 條、第451 條之1 第4 項但書第1 款、369 條第1 項前段、
第364 條、第299 條第1 項前段，刑法第339 條第1 項、第30條
、第41條第1 項前段，刑法施行法第1 條之1 ，中華民國九十六
年罪犯減刑條例第2 條第1 項第3 款、第7 條、第9 條，判決如
主文。
本案經檢察官甲○○到庭執行職務。
中    華    民    國    97    年    4     月    16    日
                  刑事第十三庭  審判長  法  官  黃惠玲
                                        法  官  郭宜芳
                                        法  官  黃苙荌
上正本證明與原本無異
如不服本判決應於收受本判決後10日內向本院提出上訴書狀，並
應敘述具體理由，如未敘述上訴理由者，應於上訴期間屆滿後20
日內補提理由書狀於本院（均須按他造當事人之人數附繕本）「
切勿逕送上級法院」。
中    華    民    國    97    年    4     月    16    日
                                        書記官  郭育秀
附表一：被告出售之帳戶
┌──┬────────┬────────┬───┬───────┐
│編號│ 金  融  機  構 │帳號            │戶名  │提供帳戶之時間│
├──┼────────┼────────┼───┼───────┤
│ 1  │臺灣郵政股份有限│00000000000000號│劉世茂│95年7月7日至95│
│    │公司（下同）屏東│                │      │年12月26日間之│
│    │佳冬郵局        │                │      │某日。        │
├──┼────────┼────────┼───┤              │
│ 2  │屏東林邊郵局    │00000000000000號│陳彥潔│              │
│    │                │                │（即陳│              │
│    │                │                │心怡原│              │
│    │                │                │名）  │              │
├──┼────────┼────────┼───┤              │
│ 3  │鳳山中崙郵局    │00000000000000號│劉思含│              │
└──┴────────┴────────┴───┴───────┘
附表二：詐騙經過
┌──┬───┬──────────────┬─────┬────┬─────┐
│編號│被害人│詐騙方式                    │付款時間  │轉入帳戶│備註      │
│    │      │                            ├─────┤        │          │
│    │      │                            │付款總額  │        │          │
├──┼───┼──────────────┼─────┼────┼─────┤
│ 1  │己○○│某詐騙集團於96年1 月9 日撥打│96年1 月9 │附表一編│本案（臺灣│
│    │      │電話給己○○，佯稱為工程包商│日        │號1 劉世│高雄地方法│
│    │      │，向己○○催討工程尾款，表示├─────┤  之屏東│院檢察署，│
│    │      │可先匯3 萬元，確認收款後再匯│新台幣（下│佳冬郵局│下稱高雄地│
│    │      │12萬元，至己○○不疑有他，陷│同）15萬元│帳戶    │檢，96年度│
│    │      │於錯誤，接續於同日中午12時50│          │        │偵字第1118│
│    │      │分許，先以提款機轉帳新台幣（│          │        │0 號，即臺│
│    │      │下同）3 萬元至右列帳戶，復於│          │        │灣屏東地方│
│    │      │同日14時19分42秒許，至新莊西│          │        │法院檢察署│
│    │      │盛郵局臨櫃匯款12萬元至右列帳│          │        │，下稱屏東│
│    │      │戶，而詐騙得逞。            │          │        │地檢，96年│
│    │      │                            │          │        │度偵字第16│
│    │      │                            │          │        │74號。    │
├──┼───┼──────────────┼─────┤        ├─────┤
│ 2  │戊○○│某詐騙集團於96年1 月10日13時│96年1月10 │        │本案（高雄│
│    │      │許，撥打電話與戊○○，佯稱為│日        │        │地檢96年度│
│    │      │戊○○之友人「文惠」，欲借款├─────┤        │偵字第9092│
│    │      │紓困，致戊○○不疑有他，陷於│3萬元     │        │號，即屏東│
│    │      │錯誤，乃依指示，至台中榮總郵│          │        │地檢96年度│
│    │      │局以無摺存款方式將其所有之現│          │        │偵字第1415│
│    │      │金3 萬元存入右列帳戶，而詐騙│          │        │號。      │
│    │      │得逞。                      │          │        │          │
├──┼───┼──────────────┼─────┼────┼─────┤
│ 3  │乙○○│某詐騙集團於96年1 月24日12時│96年1月24 │附表一編│併案（屏東│
│    │      │58分許，撥打電話與乙○○，佯│日        │號2 陳彥│地檢96年度│
│    │      │稱為乙○○之友人「林麗娜」，│          │潔屏東林│偵字第4589│
│    │      │欲借款紓困，致乙○○不疑有他├─────┤邊郵局帳│號        │
│    │      │，陷於錯誤，乃依指示，於同日│7 萬7 千元│戶      │          │
│    │      │先至匯豐銀行以匯款方式將其所│          │        │          │
│    │      │有之現金3 萬元存入右列帳戶。│          │        │          │
│    │      │嗣又以網路銀行轉帳存款4 萬7 │          │        │          │
│    │      │千元至右列帳戶，而詐騙得逞。│          │        │          │
├──┼───┼──────────────┼─────┼────┼─────┤
│ 4  │丁○○│某詐騙集團於95年12月26日上午│95年12月26│附表一編│本院依職權│
│    │      │9 時許，撥打電話與丁○○，佯│日        │號3 劉思│查悉（原經│
│    │      │稱為丁○○之友人「素蓉」，欲│          │含鳳山中│檢察官以高│
│    │      │借款紓困，致丁○○不疑有他，├─────┤崙郵局帳│雄地檢96年│
│    │      │陷於錯誤，乃依指示，於同日13│1萬元     │戶      │度偵字第13│
│    │      │時49分許，至嘉義市○○路郵局│          │        │053 號聲請│
│    │      │以匯款方式將其所有之現金1萬 │          │        │以簡易判決│
│    │      │元存入右列帳戶，而詐騙得逞。│          │        │處刑，經本│
│    │      │                            │          │        │院以96年度│
│    │      │                            │          │        │易字第2227│
│    │      │                            │          │        │號判決不受│
│    │      │                            │          │        │理確定在案│
│    │      │                            │          │        │）。      │
└──┴───┴──────────────┴─────┴────┴─────┘
附錄本案論罪科刑法條全文：
中華民國刑法第339條
意圖為自己或第三人不法之所有，以詐術使人將本人或第三人之
物交付者，處5 年以下有期徒刑、拘役或科或併科1 千元以下罰
金。
以前項方法得財產上不法之利益或使第三人得之者，亦同。
前二項之未遂犯罰之。


司法院資訊處製作；財團法人民間司法改革基金會備份。
